Adryan Rodrigues

Desenvolvedor Full-Stack | Front-End | React Native

Olá, sou Adryan, 18 Anos, natural de Goianésia, Goiás, mas residente em Brasília-DF. Atuo como Desenvolvedor Full-Stack, com maior aptidão em Front-End desde 2020, onde comecei a aprender ainda no Ensino Médio.

Estou em busca de uma oportunidade em TI para ampliar horizontes, meu currículo profissional e carreira como Desenvolvedor.

Experiência Profissional

Desenvolvedor Freelancer

Mar.2021 - Mai.2021

O objetivo do projeto foi a criação de um IPTV (Internet Protocol Televison).

Atuei desenvolvendo neste projeto com os seguintes pontos:

- Requisição de API com Axios e Roteamento Dinâmico de Páginas;
- Estilização e criação de Design System.

Trabalho Voluntário

Out.2022 - Dez.2022

O objetivo do projeto foi desenvolver um aplicativo nativo ANDROID, voltado para o nicho de transportes e pagamentos online.

Atuei desenvolvendo neste projeto com os seguintes pontos:

 Desenvolvimento Mobile com Android, utilizando tecnologias como React Native e Regex para validações.

Educação

CST em Desenvolvimento Mobile Jan.2023 - Dez.2024

UNOPAR | Universidade Norte do Paraná

Téc. em Desenvolvimento Web Fev.2022 - Ago.2022

Escola Técnica de Brasília | Campus Ceilândia

Contato

E-mail

adryx7000@gmail.com

Telefone

(61) 9 8659-1335

LinkedIn

linkedin.com/in/adryansamuel/

GitHub

github.com/AdryanS

Skills & Tools

React

React Native

NodeJS

JavaScript

Typescript

GitHub

NextJS

ViteJS

Figma

Notion

Android

IOS